【裁判字號】    98,審消債更,760
【裁判日期】    980915
【裁判案由】    聲請更生程序
【裁判全文】
臺灣高雄地方法院民事裁定         98年度審消債更字第760號
聲  請  人  甲○○
訴訟代理人  徐文彬律師
上列當事人因消費者債務清理事件聲請更生，本院裁定如下：
    主  文
聲請駁回。
聲請費用由聲請人負擔。
    理  由
一、按債務人對於金融機構因消費借貸、自用住宅借款、信用卡
    或現金卡契約而負債務，在聲請更生或清算前，應提出債權
    人清冊，以書面向最大債權金融機構請求協商債務清償方案
    並表明共同協商之意旨，消費者債務清理條例（下稱本條例
    ）第151 條第1 項定有明文。又聲請更生或清算不合程式、
    不備其他要件或拒絕提出關係文件者，法院應以裁定駁回之
    ，但其情形可以補正者，法院應定期間先命補正，復為本條
    例第8 條及第46條所明定。
二、本件聲請人向本院聲請更生，雖主張：其有不能清償債務情
    事，對於金融機構因消費借貸、自用住宅借款、信用卡或現
    金卡契約而負債務，曾發函向最大債權金融機構請求協商共
    同清償方案，最大債權銀行於收到協商申請後逾30日不開始
    協商，視為協商不成立，且其無擔保或無優先權之債務總額
    未逾新臺幣1,200 萬元，復未經法院裁定開始清算程序或宣
    告破產，爰請求准予更生等語。
三、經查：聲請人於聲請更生前並未依照中華民國銀行公會會員
    辦理消費金融案件無擔保債務協商機制成立協商；雖曾於97
    年向元大銀行股份有限公司（下稱元大銀行）請求協商債務
    ，惟並未依金融機構債務協商機制規定檢附所有資料申請，
    經元大銀行通知其補正身分證正反面影本未補正，元大銀行
    以申請文件不符規定寄發退件通知予聲請人，有元大銀行民
    事陳報狀在卷可稽，是聲請人聲請更生顯未遵循本條例第15
    1 條第1 項規定對於金融機構因消費借貸、自用住宅借款、
    信用卡或現金卡契約所負債務與全體債權金融機構先行債務
    協商之機制，經本院於民國98年8 月12日裁定命聲請人於裁
    定送達後10日內補正上開更生聲請要件，聲請人具狀表示其
    向元大銀行所為之申請已符合本條例第151 條第1 項規定，
    元大銀行所要求之7 項文件係增加法律所無之限制，於法無
    據，是元大銀行於收到協商聲請函後逾30日不開始協商，即
    視為協商不成立等語。然聲請人97年5 月27日向元大銀行所
    為之協商請求，僅由徐文彬律師發函，檢附財團法人聯合徵
    信中心前置協商專用債權人清冊，表示代聲請人請求共同協
    商債務清償方案，非惟未檢附銀行公會要求之7 項文件，更
    無聲請人，表示將前置協商事宜委由徐文彬律師代為處理之
    委任狀或意思表示，是該次協商聲請是否確為聲請人所為非
    無研求餘地，是元大銀行方通知聲請人補正身分證正反面影
    本，並於聲請人未補正後退件，有聲請人97年5 月27日前置
    協商申請書及附件、前置協商退件通知函在卷可稽，是聲請
    人上開前置協商聲請顯未合於本條例第151 條第1 項規定，
    經本院以裁定命補正而未補正，依上說明，自應駁回其更生
    之聲請，爰裁定如主文。
中    華    民    國    98    年    9     月    15    日
              民事第一庭    法      官  黃國川
上為正本係照原本作成
如不服本裁定，應於裁定送達後10日內，以書狀向本院提出抗告
，並繳納抗告費新臺幣1千元
中    華    民    國    98    年    9     月    15    日
                            書  記  官  王資惠


司法院資訊處製作；財團法人民間司法改革基金會備份。
